【裁判字號】    90,訴,63
【裁判日期】    900928
【裁判案由】    竊盜等
【裁判全文】
臺灣嘉義地方法院刑事判決                              九十年度訴字第六三號
    公  訴  人  臺灣嘉義地方法院檢察署檢察官
    被      告  乙○○
右列被告因偽造文書等案件，經檢察官提起公訴 (八十九年度偵字第七０五０號），
本院判決如左：
    主  文
乙○○踰越安全設備、於夜間侵入住宅竊盜，處有期徒刑捌月；又共同連續行使偽造
私文書，足以生損害於公眾及他人，處有期徒刑陸月，如附表所載之印文及扣案之「
己○○」印章壹枚均沒收；應執行有期徒刑壹年，如附表所載之印文及扣案之「己○○」印章壹枚均沒收。
    事  實
一、乙○○意圖為自己不法之所有，於民國八十九年十月二十九日凌晨二時許，自嘉
    義市○○街三六七號己○○住處之隔鄰窗戶爬進二樓（未經許可無故侵入住宅部
    分未據告訴）後，上頂樓越至該房屋，再下至二樓己○○房間內，竊取己○○所
    有之女用手錶一只、金飾一批、女用黑色、咖啡色皮包各一個及身分證、信用卡
    等物，得手後除將金飾變賣花用及將身分證留存外，其餘物品丟棄。乙○○於翌
    日（三十日），另行基於行使偽造私文書及詐欺得利之概括犯意，攜己○○之身
    分證至嘉義市○○路皇冠通信行，偽簽己○○姓名於行動電話申請書（已滅失）
    上，持向泛亞電訊股份有限公司（下稱泛亞公司）行使，擬申請行動電話門號使
    用，足以生損害於電信管理之正確性及己○○之權益，惟因泛亞公司未核准其申
    請未能通話而得利未遂。嗣乙○○於同年十一月中旬某日，得知丙○○擬申請行
    動電話門號使用，竟將己○○之身分證持交知情之丙○○使用（未據起訴，公訴
    意旨原認丙○○不知情，經查丙○○係知情之共同行為人，詳後述），遂承繼前
    開行使偽造私文書及詐欺得利之概括犯意，並與丙○○基於共同犯意之聯絡，使
    丙○○於八十九年十一月二十二日持向經營允成通訊行之不知情之方仁煌，由丙○○委請方仁煌代刻己○○印章，旋盜蓋在行動電話申請書「申請人簽章」欄、
    專案同意書「本人」欄及「立約人」欄上，持向泛亞公司行使，而申請得000
    0000000號行動電話門號（行動電話手機搭配門號），足以生損害於電信
    管理之正確性及泛亞公司與己○○之權益，嗣辦得行動電話門號後，即由丙○○
    使用，自同年十一月二十四日起至三十日止，持以連續撥打，致泛亞公司陷於錯
    誤，均予接通，因此獲得相當上開期間行動電話通話費之利益。嗣經警於同年十
    二月一日晚上九時五十分許，在嘉義市○○路嘉年華戲院前查獲乙○○而循線查
    獲，並扣方仁煌提供代刻之己○○印章一個。
二、案經嘉義市警察局第一分局報由臺灣嘉義地方法院檢察署檢察官偵查起訴。
    理  由
一、訊據被告乙○○對右揭事實坦承不諱，核與證人即被害人己○○於本院審理時之
    指述情節及證人方仁煌於警訊中之陳述情節相符，復有泛亞公司（九０）泛亞Ｅ
    Ｏ字第0224號函附送之0000000000號行動電話雙向通聯紀錄、行動電
    話申請書、搜索扣押證明筆錄、扣押書及保管書各一紙在卷及己○○之印章一枚
    扣案足稽，事證明確，被告犯行洵堪認定。
二、至公訴意旨雖認案外人丙○○係不知情之人，惟查，據上開行動電話雙向通聯紀
    錄所示，其中（０五）0000000號使用人丁○○係丙○○之父親之事實，
    除有中華電信股份有限公司嘉義營運處嘉服（一）字第90C0600118號函及附件查
    詢單一件在卷可稽外，並據證人丁○○到庭結證無訛，且證人丁○○結證與本案
    被告乙○○不相識，亦未曾接獲乙○○電話，足見係丙○○使用上開行動電話與
    其家人通信之情明確（此外，行動電話0000000000使用人戊○、00
    00000000號使用人阮建忠、綽號小馬等人，均係丙○○之友人，此有本
    院調閱之行動電話使用人基本資料及通聯紀錄等件，均堪佐證）；參以上開行動
    電話電信費用轉帳使用之帳戶係丙○○所有之事實，業據丙○○於警訊及本院調
    查時供證無訛；又本案被告乙○○經警查獲時，承辦員警在被告乙○○身上並未
    查獲上開行動電話（或門號晶片，ＳＩＭ卡）等情，亦據證人甲○○結證明確，
    足認上開行動電話確係丙○○使用，從而可認丙○○對於冒名申請行動電話使用
    均知情無訛。
三、是核被告乙○○所為，係犯刑法第三百二十一條第一項第一款、第二款之踰越安
    全設備於夜間侵入住宅竊盜罪及同法第二百十六條、第二百十條之行使偽造私文
    書罪、第三百三十九條第二項之詐欺得利罪（與丙○○共犯部分）及同條第三項
    、第二項之詐欺得利未遂罪（第一次申請行動電話失敗部分）。被告與丙○○就
    前開行使偽造私文書及詐欺得利之犯行間，有犯意之聯絡及行為之分擔，均為共
    同正犯；被告乙○○除第一次冒名申請行動電話失敗部分，係犯行使偽造私文書
    既遂罪及詐欺得利未遂罪之直接正犯外，其與丙○○二人利用不知情之方仁煌偽
    刻並盜用己○○印章、偽造己○○印文於行動電話申請書上以遂行偽造私文書行
    為（第二次冒名申請部分），均為間接正犯。又被告偽造並盜用己○○印章、印
    文於前開行動電話申請書上之行為係偽造私文書之階段行為、又其等偽造私文書
    後持以行使，偽造私文書之低度行為為行使偽造私文書之高度行為所吸收，均不
    另論罪。被告乙○○先後二次行使偽造私文書、被告乙○○詐欺得利未遂及被告
    乙○○與丙○○先後多次詐欺得利既遂犯行，均時間緊接、方法相同，所犯復係
    基本犯罪構成要件同一之罪名，均應依刑法第五十六條連續犯之規定，論以一罪
    ，並均加重其刑。被告乙○○所犯行使偽造私文書與詐欺得利二罪間，有方法目
    的原因結果之牽連關係，應依刑法第五十五條牽連犯之規定，從一較重之行使偽
    造私文書罪處斷。被告乙○○所犯踰越安全設備於夜間侵入住宅竊盜罪與行使偽
    造私文書罪，犯意個別、行為互殊，應予分論併罰；又被告乙○○係於竊得被害
    人己○○身分證件後，始起意冒名申請行動電話，其行竊行為尚難認係冒名申請
    行動電話行為之原因或方法行為，公訴意旨認被告所犯三罪間有牽連犯關係，容
    有誤會，應併敘明。爰審酌被告之品行、智識程度、其犯罪之動機、手段、犯罪
    所生之危害及犯罪後坦認犯行、指述共犯之態度等諸般情狀，就所犯各罪分別量
    處如主文所示之刑，並定其應執行之刑。
四、扣案之「己○○」印章一枚與如附表所示之印文，均應依刑法第二百十九條之規
    定，沒收之；至行動電話申請書上「個人用戶基本資料」欄內「己○○」（誤寫
    為「蔡」惠如）姓名，僅係記載申請人基本資料之欄位，非申請人之簽章欄，依
    其性質尚與「署押」不符，爰不為沒收之諭知，附此敘明。
據上論斷，應依刑事訴訟法第二百九十九條第一項前段，刑法二十八條、第五十六條
、第二百十六條、第二百十條、第三百三十九條第二項、第三項、第五十五條、第三
百二十一條第一項第一款、第二款、第五十一條第五款、第二百十九條，罰金罰鍰提
高標準條例第一條前段，判決如主文。
本案經檢察官劉仲慧到庭執行職務
中      華      民      國    九十      年      九      月    二十八    日
                                      臺灣嘉義地方法院刑事第三庭
                                          法  官  許  兆  慶
右正本證明與原本無異。
如不服本判決，應於判決送達後十日內，向本院提出上訴狀。
中      華      民      國    九十      年      九      月    二十八    日
                                          書記官  洪  麗  惠
附表：
泛亞電信（股份有限公司）八十九年十一月二十二日「企業用戶（行動電話）專案申
請書」（一式三聯）上「申請人簽章」欄內「己○○」印文各壹枚（共參枚）、（前
開申請書所附）「專案同意書」上「本人」及「立約人」欄內「己○○」印文各壹枚
均沒收。
附錄：
刑法第三百二十一條第一項第一款、第二款 (加重竊盜罪)
犯竊盜罪而有左列情形之一者，處六月以上五年以下有期徒刑：
一  於夜間侵入住宅或有人居住之建築物、船艦，或隱匿其內而犯之者。
二  毀越門扇、牆垣或其他安全設備者。
刑法第二百十六條 (行使偽造、變造或登載不實之文書罪)
行使第二百十條至第二百十五條之文書者，依偽造、變造文書或登載不實事項或使登
載不實事項之規定處斷。
刑法第二百一十條 (偽造變造私文書罪)
偽造、變造私文書，足以生損害於公眾或他人者，處五年以下有期徒刑。
刑法第三百三十九條第二項、第三項 (普通詐欺得利罪)
意圖為自己或第三人不法之所有，以詐術使人將本人或第三人之物交付者，處五年以
下有期徒刑、拘役或科或併科一千元以下罰金。
以前項方法得財產上不法之利益或使第三人得之者，亦同。
前二項之未遂犯罰之。


司法院資訊處製作；財團法人民間司法改革基金會備份。
